臺北高等行政法院判決
　　　　　　　　　　　　　　　　　　 93年度簡字第01212號
原　　　告　正呅企業有限公司
代　表　人　甲○○
被　　　告　財政部臺北市國稅局
代　表　人　張盛和（局長）
訴訟代理人　丙○○
上列當事人間因營利事業所得稅事件，原告不服財政部中華民國
93年8月20日台財訴字第09300375520號訴願決定，提起行政訴訟
。本院判決如下：
　　主  文
原告之訴駁回。
訴訟費用由原告負擔。
　　事  實  及  理  由
一、事實概要：原告90年度營利事業所得稅結算申報，原列報薪
    資費用為新台幣（下同）1,049,800元，嗣經人檢舉原告涉
    嫌虛報乙○○薪資費用182,000元，案經被告函請原告提示
    相關帳冊及支付乙○○薪資之具體證明，惟原告逾期未提示
    ，被告乃據以剔除系爭薪資費用，核定薪資支出為867,800
    元，並以原告虛列營業費用，依所得稅法第110條第1項規定
    ，按其所漏稅額45,500元處0.5倍之罰鍰計22,700元 (計至
    百元止)。原告不服，就營業費用—薪資及罰鍰部分，申請
    復查，未獲變更，提起訴願，亦經決定駁回後，遂提起本件
    行政訴訟。
二、原告起訴意旨略以：其於90年度與訴外人義呅企業有限公司
    及璋展企業有限公司共同承租位於台北縣新莊市新順記冷凍
    製冰廠，並僱用乙○○擔任林擔任該庫房管理員而支付薪資
    ，嗣乙○○於90年12月30日離開原告公司，因其年邁不識字
    ，且工作地點在前開新順記冷凍冰廠內，誠不知所任工作領
    薪係原告公司，而提出異議，嗣其了解實情，亦提出說明書
    及撤銷異議等語。
三、按「營利事業所得之計算，以其本年度收入總額減除各項成
    本費用、損失及稅捐後之純益額為所得額。」及「稽徵機關
    進行調查或復查時，納稅義務人應提示有關各種證明所得額
    之帳簿、文據；其未提示者，稽徵機關得依查得之資料或同
    業利潤標準，核定其所得額。」「納稅義務人已依本法規定
    辦理結算申報，但對依本法規定應申報課稅之所得額有漏報
    或短報情事者，處以所漏稅額兩倍以下之罰鍰。」所得稅法
    第24條第1項、第83條第1項及第110條第1項分別定明有文。
    又「費用及損失，未經取得原始憑證，或經取得而記載事項
    不符者，不予認定。」「薪資支出：…11、薪資支出之原始
    憑證，為收據或簽收之名冊，其由工會或合作社出具之收據
    ，應另付工人之印領清冊，職工薪資如係送交銀行分別存入
    各該職工帳戶者，應以銀行蓋章證明存入之清單予以認定。
    」亦為行為時營利事業所得稅查核準則第67條第1項及第71
    條第11款所明定。
四、次按，當事人主張有利於己之事實者，就其事實有舉證之責
    任，民事訴訟法第277條前段定有明文，依行政訴訟法第136
    條之規定，上開規定為行政訴訟程序所準用。原告90年度營
    利事業所得稅結算申報，原列報薪資支出1,049,800元，其
    中支付乙○○之薪資182,000元，惟乙○○於92年3月4日填
    具虛報薪 (工)資檢舉書提出提出檢舉，陳稱其未於原告處
    工作外，且未受僱於其他商號工作，亦未投保勞工保險等情
    ，有原告90年營利事業所得稅結算申報書及乙○○填具之檢
    舉書附原處分卷可稽。原告雖主張其確有僱用乙○○並給付
    薪資，純因乙○○年邁不識字，始不知僱主為原告云云，並
    提出乙○○出具之說明書、工資支付憑證、出貨單及帳戶明
    細等資料為憑。惟查，原告所提乙○○出具之說明書、出貨
    單及工資支付憑證均為私文書，且該文書所載內容核與乙○
    ○在檢舉書所陳其在90年度並未受僱於任何公司商號等情相
    佐，前開文書之形式及實質之真正，均有待原告證明，原告
    既未到庭或具狀聲請訊問證人以為證據，自難僅依前開私文
    書，遽認原告確有僱用乙○○之事實。至原告另以其未以公
    司名義設立存款帳戶，而以公司負責人甲○○之活期存款帳
    戶領取現金支付公司各項帳列收付云云，惟查原告所提示其
    負責人甲○○板信大觀分行活期儲蓄存款進出資料，究係甲
    ○○私人款項之進出，抑或原告款項之進出，已難論斷，尚
    難僅依前開帳戶明細表所載現金提領紀錄，證明原告有以現
    金支付乙○○薪資等情屬實。此外，原告復未能提出乙○○
    任職出勤等服務紀錄或其他可信為真實之證據以實其說，空
    言主張其確有僱用乙○○及支付薪資云云，核不足採。
五、綜上所述，原告所陳各節均不足採。被告以無法認定原告有
    僱用乙○○及給付薪資，核定剔除其虛報乙○○之薪資支出
    182,000元，核定其薪資支出為867,800元，並以原告虛列營
    業費用-薪資支出，按其所漏稅額45,500元裁處0.5倍之罰鍰
    22,700元之處分，揆諸前揭規定，並無違誤，復查、訴願決
    定遞予維持，俱無不合，原告訴請撤銷，為無理由，應予駁
    回。又本件為簡易事件，爰不經言詞辯論逕為判決，併予敘
    明。
據上論結，本件原告之訴為無理由，爰依行政訴訟法第98條第3
項前段，判決如主文。
中　　華　　民　　國　　94　　年　 　5　　月　 20  　 日
                           第四庭  法  官　蕭惠芳
上為正本係照原本作成。
本件以訴訟事件所涉及之法律見解具有原則性者為限，始得於本
判決送達後20日內向本院提出上訴狀並表明上訴理由，如已於本
判決宣示後送達前提起上訴者，應於判決送達後20日內補具上訴
理由（均按他造人數附繕本），且經最高行政法院許可後方得上
訴。
中　　華　　民　　國　　94　　年　 　5　　月　 20  　 日
 　　　　　　　　　　　　     　　 書記官　李淑貞
